Inventaris van het archief van het Rijksbureau voor Tabak en Tabaksprodukten, (1939) 1940-1950
Nationaal Archief, Den Haag
Onderzoek in 1949 wees uit dat het archief van het Rijksbureau voor Tabak en Tabaksprodukten, op het tijdstip van liquidatie, een omvang had van 332 strekkende meter.
Enquêteformulier 23 september 1949. Ministerie van Economische Zaken, bundel inzake de vernietiging van bescheiden uit het archief van het Rijksbureau voor Tabak en Tabaksprodukten, W.A. M en H, 1220/3.
Tevens bleek dat het Duitse archief van de Bevollmüchtigte bij het rijksbureau aan het einde van de oorlog op last van deze functionaris was verbrand. De ordening en overzichtelijkheid van het archief was volgens de beheerder van de Centrale Archief Bewaarplaats, J.C. van Aartrijk, "zeer stuntelig opgezet" en moest "eigenlijk geheel herordend worden", omdat "de organisatie niet deug(de)". In 1950 werd een aanvang gemaakt met het vernietigen van archiefbescheiden.
Ibidem, overzicht van vernietigde bescheiden, 29 juli 1950.
In 1955 werden de archiefbescheiden die vermeld stonden in het proces-verbaal van vernietiging d.d. 1 december 1954 vernietigd.
Ibidem.
Toch kon de vernietiging niet al te rigoreus worden aangepakt, omdat de Accountantsdienst en de Directie voor Wetgeving en Juridische Aangelegenheden het archief nog regelmatig raadpleegden in verband met procedures, waarmee grote financiële belangen gemoeid waren.
Ibidem.
Begin jaren zestig bleek deze zakelijke belangstelling niet meer aanwezig te zijn. Daarom gaf men op 25 juli 1963 toestemming aan de beheerder van de Centrale Archiefbewaarplaats om tot vernietiging van de betreffende bescheiden over te gaan.
Ibidem.
In maart 1969 moesten de archieven van het ministerie versneld naar het hulpdepot van het Algemeen Rijksarchief te Schaarsbergen worden overgebracht. De rijksarchivaris gaf hieraan zijn toestemming, omdat het ministerie met huisvestingsproblemen kampte i.v.m. het saneringsplan Kortenbosch.
Akte van Overbrenging d.d. 14 augustus 1969, in: Archief van de Tweede Afdeling van het Algemeen Rijksarchief, nummer toegang 2.14.04, inv.nr 64, brief D.9.20 en 9.1.
Inmiddels was het archief van het RbTT teruggebracht tot 32 meter. Het archiefblok is in 1991 nogmaals geschoond en teruggebracht tot 12,5 meter. Een ander deel van het archief (1.5 meter) bevond zich in het archiefblok Rijksbureau Diversen van het ministerie van Economische Zaken. In dit archiefblok bevinden zich overwegend maandverslagen en circulaires van verschillende rijksbureaus die door de Centrale Archiefbewaarplaats zijn samengevoegd. Dit archiefblok bevat stukken die door het ministerie van Economische zaken uit de archieven van de diverse rijksbureaus zijn gelicht en uit door de rijksbureaus opgezonden stukken en over de rijksbureaus verzamelde documentatie.
Het archieftechnisch onderzoek toonde aan dat het archief uit twee hoofdbestanddelen bestaat: een gerubriceerd en een niet gerubriceerd deel. Het gerubriceerde deel is nagenoeg ongeschonden.
Inventarisnummers 59 - 72.
Dit deel van het archief werd indertijd met behulp van een stempel voorzien van een code, die correspondeert met de nog aanwezige eigentijdse toegang.
Documentatie-index, inventarisnummer 59.
Voor zover te constateren valt, is deze code niet met terugwerkende kracht toegepast en is er evenmin sprake van een foutieve of inconsequente codering. Om die redenen is besloten om dit archiefbestanddeel ongewijzigd in de inventaris op te nemen.
De verwerving van het archief
Het archief is krachtens bepalingen van de Archiefwet overgebracht.
Inhoud en structuur van het archief
2.06
Aanwijzingen voor de gebruiker
Openbaarheidsbeperkingen
Volledig openbaar.
Materiële beperkingen
Aanvraaginstructie
Openbare archiefstukken kunnen online worden aangevraagd en gereserveerd. U kunt dit ook via de terminals in de studiezaal van het Nationaal Archief doen. Om te kunnen reserveren dient u de volgende stappen te volgen:
U maakt een profiel aan op www.gahetna.nl, en logt vervolgens in
Via de archiefinventaris (alleen de beschrijvingen met rode nummers) selecteert u het gewenste archiefstuk door op de knop 'Reserveren' te klikken
In het volgende scherm geeft u aan op welke dag u het archiefstuk wilt inzien
Indien u zich bevindt in de studiezaal en een tafelnummer heeft ontvangen kunt u dit nummer vermelden. Als u geen tafelnummer heeft kunt u tafelnummer 777 laten staan
Vervolgens bevestigt u uw reservering door deze te versturen.
Verwant materiaal
Beschikbaarheid van kopieën
Bijlagen
Tabak en Tabaksproductenbeschikking 1940 nr 1
Tabak en Tabaksproduktenbeschikking, 1940 nr 1, zoals gewijzigd bij beschikkingen van 26 mei 1941 en 17 december 1941.
12 september 1940
no. 29361 N.G.
Directie van Handel en Nijverheid
Gelet op de artikelen 4 tot en met 8 van de Distributiewet 1939, alsmede op het Distributieheffingsbesluit 1939, alsmede op de artikelen 3 en 4 van de Prijsopdrijvings- en Hamsterwet 1939 en in overeenstemming met de §§ 2 en 3 van de Verordening no.3/1940 en § 1 van de Verordening no 23/1940 van den Rijkscommissaris voor het bezette Nederlandsche gebied, wordt bepaald:
Algemeene bepalingen
Art.1.
Deze beschikking verstaat onder
wet: de Distributiewet 1939
Secretaris-Generaal: den Secretaris-Generaal van het Departement van Handel, Nijverheid en Scheepvaart:
Rijksbureau: het Rijksbureau voor Tabak en Tabaksproducten, bedoeld in artikel 3
directie: de directie van vorenbedoeld Rijksbureau
onbewerkte tabak: tabak, afkomstig van de tabaksplant (Nicotiana), welke niet op eenigerlei wijze is bewerkt of verwerkt, alsmede gestripte tabak, tabaksstelen en afvallen
tabaksproducten: sigaren in elken vorm, sigaretten, pijp-, snuif-, sigaretten- en pruimtabak, alsmede tabakspoeder, ongeacht of deze al dan niet, geheel of ten deele zijn samengesteld uit tabaksurrogaten
tabaksurrogaten: geheel of ten deele uit een andere grondstof dan onbewerkte tabak samengestelde vervangingsmiddelen van onbewerkte tabak of tabaksproducten
ondernemingen: 1o natuurlijke of rechtspersonen, die op 28 mei 1940 van het verhandelen, opslaan, bewerken of verwerken van onbewerkte tabak of in het bijzonder van het vervaardigen, verhandelen of opslaan van tabaksproducten of van het verleenen van hun bemiddeling bij den handel in onbewerkte tabak hun normaal bedrijf maakten, mei uitzondering van den detailhandel; 2o natuurlijke of rechtspersonen, die van het vervaardigen, verhandelen, opslaan, bewerken of verwerken van tabaksurrogaten hun normaal bedrijf maken.
Art.2.
Onbewerkte tabak, tabaksurrogaten en tabaksproducten worden aangewezen als distributiegoederen in den zin van artikel 4 der wet.
Art.3.
1. Er wordt ingesteld een Rijksbureau voor Tabak en Tabaksproducten, gevestigd te 's-Gravenhage.
2. De dagelijksche leiding van het Rijksbureau berust bij een directie die bij de uitvoering van deze beschikking optreedt namens den Secretaris-Generaal.
3. Er wordt ingesteld een Commissie van Advies. Deze commissie kan adviseeren in alle aangelegenheden die met de uitvoering van deze beschikking samenhangen.
4. Tot voorzitter en leden van de Commissie van Advies worden benoemd:
tot lid en voorzitter: Herbert Cremer
tot leden: J. van Hoboken, H. Brusse, J.W. Verwey, H. van Beek, H. Kersten Sr., J. de Waard, Th. Niemeyer en Mr. A.C.E.M. de Groot.
Aanmelding en inschrijving
Art.4.
1. Alle ondernemingen moeten zich schriftelijk, door middel van een door de directie vast te stellen formulier, ter inschrijving bij het Rijksbureau aanmelden.
2. Na inschrijving ontvangt de aanvrager een inschrijvingsbewijs. In dit bewijs wordt in het bijzonder de bedrijfstak, welken de aanvrager mag uitoefenen, aangegeven.
3. Aan de inschrijving kunnen voorwaarden en beperkingen worden verbonden.
4. De inschrijving wordt geweigerd, indien de aanvrager naar het oordeel van de directie niet is te beschouwen als een onderneming in den zin van artikel 1. De directie is bevoegd een inschrijving, welke blijkt ten onrechte tot stand te zijn gekomen, onmiddellijk te schrappen. Overigens is de directie bevoegd een inschrijving te schorsen of te schrappen, voor zoover deze beschikking daarin voorziet.
5. De directie deelt aan de onderneming, waarvan de inschrijving is geweigerd, geschorst of geschrapt of aan de inschrijving, waarvan voorwaarden of beperkingen zijn verbonden, dit onverwijld per aangeteekenden brief mede.
6. Van een beslissing, als bedoeld in het 2de, 3de en 4de lid, kan de aanvrager binnen 8 dagen na de ontvangst van deze beslissing schriftelijk in beroep komen bij en Secretaris-Generaal.
Art.5.
1. De uitoefening van een bedrijfstak is aan een onderneming slechts toegestaan op grond van een verstrekt inschrijvingsbewijs en met inachtneming van de voorwaarden en beperkingen, als op dit bewijs zijn aangegeven.
2. De bevoegdheden, die uit het inschrijvingsbewijs voortvloeien, kunnen niet worden overgedragen.
3. Ondernemingen, waarvan de inschrijving definitief is geweigerd of geschrapt, moeten haar werkzaamheden binnen een door de directie vast te stellen termijn en met inachtneming van door de directie te stellen voorwaarden beëindigen. Zij zijn verplicht te voldoen aan de opdrachten, welke hun in verband met de schrapping door de directie worden gegeven.
Handelsbeperkingen
Art.6.
1. Het is aan ondernemingen verboden, zonder schriftelijke vergunning van de directie onbewerkte tabak, tabaksurrogaten of tabaksproducten te verkoopen of af te leveren. Als vergunning worden mede beschouwd de door de directie vastgestelde en afgegeven distributiebonnen voor den aankoop van onbewerkte tabak. De richtlijnen ten aanzien van het verleenen en intrekken van vergunningen worden door den Secretaris-Generaal vastgesteld.
Art.7.
1. De ondernemingen die tabaksproducten vervaardigen, mogen maandelijks slechts die hoeveelheid aan onbewerkte tabak tot tabaksproducten verwerken of doen verwerken, welke haar door de directie wordt vrijgelaten.
2. De directie kan de hoeveelheid vaststellen, zoowel van alle onbewerkte tabak als van enkele volgens herkomst aangewezen onbewerkte tabakssoorten, welke door een onderneming maandelijks mogen worden verwerkt.
3. De Secretaris-Generaal kan de hoeveelheid, welke ingevolge het tweede lid aan een onderneming maandelijks ter verwerking is toegestaan, om belangrijke redenen verminderen of haar ontnemen.
4. De hoeveelheden, welke een onderneming ingevolge het tweede lid maandelijks mag verwerken, kunnen slechts met toestemming van den Secretaris-Generaal aan een andere onderneming ter verwerking worden overgedragen.
5. Voorschotten op latere maanden worden niet toegestaan.
6. Hoeveelheden, welke in de daarvoor aangewezen maand niet verwerkt zijn, mogen nog in de daarop volgende twee maanden worden verwerkt. Een latere verwerking wordt niet toegestaan.
Art.7a.
De directie kan aan bepaalde ondernemingen of alle ondernemingen, dan wel aan bepaalde groepen van ondernemingen, de verplichting opleggen door haar aan te wijzen partijen onbewerkte tabak te koopen of te verwerken.
Art.8.
De ondernemingen, die tabaksproducten vervaardigen, zijn verplicht de afleveringen te doen, waartoe de directie haar bij speciale aanwijzing opdracht geeft.
Koppelverbod
Art.8a.
1. Het is verboden bij het afsluiten van contracten betreffende levering van onbewerkte tabak, tabaksproducten of tabaksurrogaten of bij de uitvoering dezer contracten, middellijk of onmiddellijk in welken vorm ook:
a. als tegenprestatie levering van waren of dienstverrichtingen te eischen
b. den afnemer de verplichting op te leggen, behalve onbewerkte tabak, tabaksproducten of tabaksurrogaten, goederen van anderen aard, of, behalve de bestelde soorten onbewerkte tabak, tabaksproducten of tabaksurrogaten, andere soorten onbewerkte tabak, tabaksproducten of tabaksurrogaten of dienstverrichtingen aan te nemen.
2. Het is voorts verboden bij het afsluiten van contracten betreffende levering van andere goederen dan onbewerkte tabak, tabaksproducten of tabaksurrogaten of betreffende dienstverrichtingen, de levering van onbewerkte tabak, tabaksproducten of tabaksurrogaten, in welken vorm ook, middellijk of onmiddellijk, als tegenprestatie te eischen.
Prijsvoorschriften
Art.9.
1. Het is aan ondernemingen verboden onbewerkte tabak te verkoopen tegen hoogere prijzen dan die, welke door of namens den Secretaris-Generaal worden vastgesteld. Het uitvaardigen van bijzondere richtlijnen ten aanzien van de door de importeurs te berekenen prijzen blijft den Secretaris-Generaal voorbehouden.
2. Het is aan makelaars in onbewerkte tabak verboden voor de door hen te verrichten diensten grootere vergoedingen te berekenen dan die, welke door of namens den Secretaris-Generaal worden vastgesteld.
Opgaveplicht
Art.10.
Alle natuurlijke of rechtspersonen, die zich, ongeacht of zij al dan niet bij het Rijksbureau zijn ingeschreven, in de uitoefening van hun bedrijf of anderszins bezighouden of beziggehouden hebben met het verhandelen, opslaan, bewerken of verwerken van onbewerkte tabak of tabaksurrogaten of in het bijzonder met het vervaardigen, verhandelen of opslaan van tabaksproducten, zoomede de natuurlijke of rechtspersonen, die tabaksurrogaten vervaardigen, met inbegrip van den detailhandel en van hen, die bij den handel in onbewerkte tabak hun bemiddeling verleenen, zijn verplicht de directie op haar verzoek alle opgaven en inlichtingen, welke zij in verband met een goede uitvoering dezer beschikking noodzakelijk acht, te verstrekken. Met name moeten de door de directie vastgestelde en ter invulling toegezonden formulieren binnen den door de directie gestelden termijn behoorlijk ingevuld en onderteekend worden geretourneerd.
Inzageplicht
Art.10a.
De in artikel 10 genoemde natuurlijke of rechtspersonen zijn te allen tijde verplicht de directie of de door haar aangewezen personen op haar verzoek inzage te verleenen of afschrift te verstrekken van alle bescheiden, waarvan de directie voor een goede vervulling van haar taak inzage of afschrift noodig oordeelt.
Bijdragen en consentgelden
Art.11.
1. De bij het Rijksbureau ingeschreven ondernemingen zijn verplicht bijdragen te betalen in de kosten, verbonden aan de uitvoering van deze regeling. De secretaris stelt richtlijnen vast ten aanzien van de grootte van deze bijdragen.
2. Op de ingevolge het eerste lid te betalen bijdragen kunnen door de directie voorschotten worden geheven.
Art.12.
1. Ter zake van het verleenen van een vergunning, als bedoeld in artikel 6, wordt voor het verkoopen of afleveren van tabaksproducten een door den Secretaris-Generaal of, na verkregen machtiging van dezen, door de directie te bepalen consentgeld geheven, dat niet meer zal mogen bedragen dan 1/2 pet. van den detailprijs in den zin van de Tabakswet 1921, Staatsblad no. 712.
2. Het is den ondernemingen verboden de betaalde consentgelden aan haar afnemers in rekening te brengen.
3. Consentgelden, welke sedert 28 Mei 1940 aan afnemers in rekening zijn gebracht, moeten worden terugbetaald.
Slotbepalingen
Art.13
1. Bij overtreding van een der in deze beschikking vervatte verboden of bij niet-nakoming van een bij of krachtens deze beschikking gegeven voorschrift kan, onverminderd de bepalingen van artikel 18 der wet, de inschrijving van de betrokken onderneming worden geschorst of geschrapt.
2. Voorschriften en verplichtingen, voortvloeiende uit toepassing van artikel 5, het tweede lid van artikel 6, de artikelen 8, 8a, 10 en 10a, alsmede het tweede lid van artikel 12, worden onderscheidenlijk beschouwd als voorschriften en verplichtingen, als bedoeld in artikel 18 van de wet.
Art.14
Deze beschikking kan worden aangehaald onder den titel: Tabak- en Tabaksproductenbeschikking 1940 no. 1.
Art.15
Deze beschikking treedt in werking op den dag harer afkondiging.
's-Gravenhage, 12 September 1940
De Secretaris-Generaal van het Departement van Handel, Nijverheid en Scheepvaart,
H.M. Hirschfeld
Tabaksdistributiebeschikking, 1942 nr 1
18 Mei 1942
No.234460/A.2./doss.3115
Afd.Centraal Distributiekantoor
De SECRETARIS-GENERAAL van het Departement van Handel, Nijverheid en Scheepvaart:
Gelet op artikel 5 der Distributiewet 1939, op de Tabak- en Tabaksproductenbeschikking 1940 no. 1 en op de Verordening no.23/1940 en in overeenstemming met de §§ 2 en 3 der Verordening no.3/1940 en met § 1 der Verordening no.177/1940 van den Rijkscommissaris voor het bezette Nederlandsche gebied.
Heeft goedgevonden te bepalen:
Art.1
In deze beschikking wordt verstaan onder:
Secretaris-Generaal: de Secretaris-Generaal van het Departement van Handel, Nijverheid en Scheepvaart:
distributiedienst: de distributiedienst, bedoeld in artikel 12 der Distributiewet 1939
Rijksbureau: het Rijksbureau voor Tabak en Tabaksproducten, bedoeld in artikel 3 van de Tabak- en Tabaksproductenbeschikking 1940 no.1
tabak: tabaksproducten in den zin van de Tabak- en tabaksproductenbeschikking 1940 no.1, met uitzondering van tabakspoeder en snuiftabak
fabrikant: de natuurlijke of rechtspersoon, die tabak vervaardigt en daarvan zijn normaal bedrijf maakt, alsmede de natuurlijke of rechtspersoon, die als importeur van tabaksproducten bij het Rijksbureau is ingeschreven
grossier: de natuurlijke of rechtspersoon, die tabak verkoopt of aflevert aan detaillisten en daarvan zijn normaal bedrijf maakt
detaillist: de natuurlijke of rechtspersoon, die tabak verkoopt of aflevert aan uiteindelijke verbruikers en daarvan zijn normaal bedrijf maakt
koopen: koopen en doen koopen
verkoopen: verkoopen en doen verkoopen
afleveren: afleveren en doen afleveren
in ontvangst nemen: in ontvangst nemen en doen in ontvangst nemen
aanbieden: aanbieden en doen aanbieden.
Art.2.
Bij de uitvoering van de distributie van tabak worden overeenkomstig aanwijzingen van den Secretaris-Generaal of een daartoe gemachtigden ambtenaar in gebruik gesteld:
a. nader aan te wijzen en voor een bepaald tijdvak geldig te verklaren bonnen van de tabakskaarten of van de sigarettenkaarten, volgens vastgestelde modellen, alsmede de met "tabak een rantsoen" en "tabak een vijfde rantsoen" gemerkte bonnen, volgens vastgesteld model, welke bonnen en kaarten de distributiediensten kunnen uitreiken
b. tot een bepaalden dag geldig te verklaren toewijzingen, volgens vastgesteld model, voor een bepaald aantal rantsoenen "tabak" of "sigaretten", welke de distributiediensten kunnen uitreiken
c. toewijzingen, welke door of namens het Rijksbureau kunnen worden uitgereikt
d. bijzondere schriftelijke vergunningen, welke door den Secretaris-Generaal, dan wel een daartoe gemachtigden ambtenaar of het Rijksbureau kunnen worden afgegeven.
Art.3.
1. Het koopen en in ontvangst nemen van tabak is, onverminderd het bepaalde bij eenig ander wettelijk voorschrift, uitsluitend toegestaan voor zoover dit geschiedt onder afgifte van de in artikel 2 genoemde bonnen, dan wel onder afgifte van de in artikel 2 genoemde toewijzingen of vergunningen, voor zoover deze bonnen, toewijzingen en vergunningen, op den dag van inlevering recht geven op het koopen van de gekochte hoeveelheid tabak.
2. Het koopen en in ontvangst nemen van tabak onder afgifte van een toewijzing, bedoeld in artikel 2, onder b, is uitsluitend toegestaan aan dengene, aan wien de toewijzing is uitgereikt, nadat hij in het daartoe bestemde vak van het toewijzingsformulier zijn naam en volledig adres heeft vermeld.
3. Het koopen en in ontvangst nemen van tabak onder afgifte van een vergunning, bedoeld in artikel 2, is uitsluitend toegestaan aan dengene, te wiens name deze vergunning is gesteld.
4 Het koopen en in ontvangst nemen van tabak door een detaillist of grossier bij of van een detaillist of grossier, onder afgifte van bonnen, als bedoeld in artikel 2, is verboden.
Art.4.
1. Het verkoopen en afleveren van tabak is, onverminderd het bepaalde bij eenig ander wettelijk voorschrift, uitsluitend toegestaan voor zoover dit geschiedt tegen inlevering van de in artikel 2 genoemde bonnen, dan wel onder inlevering van de in artikel 2 genoemde toewijzingen of vergunningen, voor zoover deze bonnen, toewijzingen en vergunningen op den dag van inlevering recht geven op het koopen van de verkochte hoeveelheid tabak.
2. Het verkoopen, afleveren en te koop aanbieden van tabak, welke is gekocht onder afgifte van toewijzingen, bedoeld in artikel 2, onder c, is, behoudens toestemming van het Rijksbureau, verboden.
3. Het verkoopen of afleveren van tabak door een detaillist of grossier aan een detaillist of grossier tegen inlevering van bonnen, als bedoeld in artikel 2, is verboden.
4. Het afleveren in gedeelten van een onder afgifte der in artikel 2, onder a, b en d, genoemde bonnen, toewijzingen of vergunningen gekochte hoeveelheid tabak is verboden.
Art.5.
1. De bonnen, bedoeld in artikel 2, onder a, geven recht op het koopen van een nader vast te stellen hoeveelheid tabak.
2. De toewijzingen, bedoeld in artikel 2, geven recht op het koopen van het daarop aangegeven aantal toegewezen rantsoenen tabak of sigaretten, met dien verstande, dat het koopen van een geringer aantal rantsoenen verboden is.
3. De vergunningen, bedoeld in artikel 2, geven recht op het koopen van de daarop aangegeven hoeveelheid tabak, met dien verstande, dat het koopen van een geringere hoeveelheid verboden is.
4. De met "Tabak een vijfde rantsoen" gemerkte bonnen geven uitsluitend recht op het koopen van tabak bij instellingen, welke er haar bedrijf of nevenbedrijf van maken maaltijden rechtstreeks aan consumenten te verstrekken.
Art.6.
1. Het aanbieden van bonnen, bedoeld in artikel 2, aan een distributiedienst ter verkrijging van toewijzingen, bedoeld in artikel 2, onder b, dient te geschieden overeenkomstig door den Secretaris-Generaal, dan wel een daartoe gemachtigden ambtenaar te geven aanwijzingen.
2. Het inleveren van beschadigde, valsche of vervalschte bonnen en van andere bonnen dan die, welke 35 dagen vóór den dag van inlevering recht geven op het koopen van tabak, is verboden.
Art.7
Een ieder is verplicht:
a. alle inlichtingen, welke aan hem van Overheidswege worden gevraagd betreffende het gebruik, dat hij heeft gemaakt van de door hem sedert 19 April 1942 ontvangen toewijzingen, bedoeld in artikel 2 en in de beschikking no.233335/A.2./doss.3115, Directie van Handel en Nijverheid, afd.C.D.K., dd. 21 April 1942 en betreffende alle rechtshandelingen en feitelijke handelingen, welke hij heeft verricht met betrekking tot de door hem onder afgifte van deze toewijzingen gekochte hoeveelheid tabak, nauwgezet, prompt, zonder eenige verzwijging en binnen een daarvoor te bepalen termijn te verstrekken
b. tot het oogenblik van aflevering ingevolge verkoop de toegewezen hoeveelheid tabak te bewaren op het adres, hetwelk ingevolge het bepaalde in artikel 3, lid 2, op de toewijzing is vermeld.
Art.8.
1. De detaillist, die bonnen, bedoeld in artikel 2, in ontvangst heeft genomen, is verplicht deze bonnen, indien hij deze niet aanbiedt aan een distributiedienst ter verkrijging van een toewijzing, zorgvuldig te bewaren en op verlangen van den distributiedienst te toonen.
2. De detaillist of grossier, aan wien een toewijzing, bedoeld in artikel 2, onder b, is verstrekt, is verplicht, indien hij daarvan geen gebruik heeft gemaakt voor het koopen van tabak, deze toewijzingen binnen een week na het verstrijken van den geldigheidsduur in te leveren bij den distributiedienst van den distributiekring, tot welken de gemeente, waar zijn bedrijf gevestigd is, behoort.
3. Degene, aan wien een toewijzing, bedoeld in artikel 2, onder c, is verstrekt, is verplicht deze toewijzing, indien hij daarvan geen gebruik maakt voor het koopen van tabak, binnen een week na het verstrijken van den geldigheidsduur in te leveren bij het Rijksbureau.
4. De fabrikant is verplicht, op verzoek van het Rijksbureau, opgave te verstrekken van de door hem afgeleverde hoeveelheid tabak, op tijd en wijze, als door genoemd Rijksbureau te bepalen.